【裁判字號】    92,簡上,88
【裁判日期】    920530
【裁判案由】    傷害
【裁判全文】
臺灣高雄地方法院刑事判決                          九十二年度簡上字第八八號
    上  訴  人
    即  被  告  甲○○
右列上訴人因傷害案件，不服臺灣高雄地方法院高雄簡易庭九十一年度簡字第一六四
二號中華民國九十一年十二月二十三日第一審判決（聲請案號：九十一年度偵字第二
四三五三號），提起上訴，本院判決如左：
    主  文
上訴駁回。
    事  實
一、甲○○於民國九十一年八月二十三日下午十四時三十六分許，騎乘車牌號碼ＸＭ
    Ｕ－４２２號重型機車，由高雄市○○區○○路右轉進入建國四路（檢察官聲請
    簡易判決處刑書及原審均誤載為沿高雄市鹽埕區○○○路由北往南方向行駛），
    適乙○○亦駕駛車牌號碼Ｅ５－２８９２自用小客車，沿高雄市鹽埕區○○○路
    由北往南方向行駛，因乙○○對甲○○鳴按喇叭，致甲○○心生不滿，至建國四
    路、公園路交岔口因紅燈停車時，甲○○即以鑰匙敲打乙○○駕駛之上開自用小
    客車車門鈑金，乙○○下車與甲○○理論時，甲○○竟基於傷害人之身體之犯意
    ，朝乙○○臉部揮拳毆打，致乙○○受有左眼周圍瘀青之傷害。
二、案經乙○○訴請高雄市政府警察局鹽埕分局報請臺灣高雄地方法院檢察署檢察官
    偵查並聲請簡易判決處刑。
    理  由
一、訊據上訴人即被告甲○○固坦承於前開時、地因駕車糾紛與告訴人乙○○理論情
    事，惟矢口否認有何傷害告訴人乙○○之犯行，辯稱：絕對沒有毆打乙○○，我
    是服務里民的人，不可能做不合法的事情，只有跟他理論云云。經查右揭事實：
  (一)業據證人即告訴人於本院審理時證稱：「被告騎乘機車沒有兩段式左轉，擦撞我
    的車，還拿鑰匙敲我的車門，我打電話報警，他還把我拖下車打我。」等語（詳
    見本院九十二年五月十六日審判筆錄），於偵查中則證稱：「甲○○用手打我左
    眼及頭部。」等語（詳見九十一年十一月十八日偵查筆錄），於警詢時亦證稱：
    「我一下車，他就追過來向前抓我的領口，數拳打過來，造成我左眼周圍瘀青。
    」等語（詳見警卷第一頁），核與前揭事實相符。
  (二)復有告訴人乙○○之診斷證明書一件附於警卷可證，該診斷證明書係由專業醫療
    機構即高雄市立婦幼綜合醫院所出具，告訴人傷勢檢驗又係由通過國家考試、領
    有專業執照之醫師所進行，應可認定告訴人所受傷害為真實。又該紙診斷證明書
    係於九十一年八月二十三日下午五時所做檢驗，距離被告與告訴人發生理論、爭
    吵時間頗近，告訴人所受傷害與被告行為間，有時間上及情境上合理之關聯性，
    亦可認定。
  (三)綜上所述，本件事證明確，上訴人即被告所辯顯係卸責之詞，不足採信，其犯行
    已堪認定，應依法論科。
二、核被告所為，係犯刑法第二百七十七條第一項之傷害罪。審酌被告有違反槍砲彈
    藥刀械管制條例前科，僅因行車糾紛即貿然出手傷害告訴人乙○○，致使告訴人
    乙○○受有左眼周圍瘀青之傷害，犯後未能坦承犯行，且未與告訴人達成和解並
    賠償其損害等一切情狀，認原審適用刑法第二百七十七條第一項、第四十一條第
    一項，罰金罰鍰提高標準條例第一條前段、第二條規定，量處被告拘役五十日，
    並諭知易科罰金之折算標準，其認事用法，均無不合，量刑亦屬妥適，上訴人以
    前開理由執以上訴，為無理由，應予駁回。
據上論斷，依刑事訴訟法第四百五十五條之一第一項、第三項、第三百六十八條，判
決如主文。
本案經檢察官李奇哲到庭執行職務。
中      華      民      國    九十二    年      五      月     三十     日
                              臺灣高雄地方法院刑事第四庭
                                  審判長法  官  陳明富
                                        法  官  李代昌
                                        法  官  陳業鑫
右正本證明與原本無異。
不得上訴。
                                        書記官  陳素徵
中      華      民      國    九十二    年      六      月      二      日
附錄法條：
刑法第二百七十七條
傷害人之身體或健康者，處三年以下有期徒刑、拘役或一千元以下罰金。
犯前項之罪因而致人於死者，處無期徒刑或七年以上有期徒刑；致重傷者，處三年以
上十年以下有期徒刑。


司法院資訊處製作；財團法人民間司法改革基金會備份。
